【裁判字號】    97,聲,659
【裁判日期】    970331
【裁判案由】    聲明異議
【裁判全文】
臺灣桃園地方法院刑事裁定               97年度聲字第659號
聲明異議人
即  受刑人  甲○○
                    之1
上列聲明異議人即受刑人因不服臺灣桃園地方法院檢察署檢察官
所為執行之命令，聲明異議，請求撤銷該等處分命令，本院裁定
如下：
    主  文
異議駁回。
    理  由
一、本件聲明異議意旨略以：聲明異議人即受刑人甲○○因涉犯
    毒品危害防制條例案件，經警方移送臺灣桃園地方法院檢察
    署偵辦，惟聲明異議人未經正常法律程序審判，亦未領受鈞
    院送達之判決主文，而今臺灣桃園地方法院檢察署即逕行核
    發執行指揮書，致令聲明異議人喪失應有之訴訟權利。為此
    ，爰依刑事訴訟法第四百八十四條規定提出聲明異議云云。
二、按受刑人或其法定代理人或配偶以檢察官執行之指揮為不當
    者，得向諭知該裁判之法院聲明異議。法院應就疑義或異議
    之聲明裁定之，刑事訴訟法第四百八十四條及第四百八十六
    條分別定有明文。又按第一審法院依被告在偵查中之自白或
    其他現存之證據，已足認定其犯罪者，得因檢察官之聲請，
    不經通常審判程序，逕以簡易判決處刑。但有必要時，應於
    處刑前訊問被告。依前二項規定所科之刑以宣告緩刑、得易
    科罰金之有期徒刑及拘役或罰金為限，刑事訴訟法第四百四
    十九條第一項及第三項分別定有明文。復按刑事訴訟法第六
    十二條規定，送達文書，除本章（刑事訴訟法第一編第六章
    ）有特別規定外，準用民事訴訟法之規定。而依民事訴訟法
    第一百三十八條規定：送達不能依前二條規定為之者，得將
    文書寄存送達地之自治或警察機關，並作送達通知書，黏貼
    於應受送達人住居所、事務所或營業所門首，以為送達。
三、經查，本件聲明異議人所指其涉嫌違反毒品危害防制條例案
    件而現正入監執行或即將入監接續執行之確定案件，經本院
    核閱臺灣高等法院被告前案紀錄表一份以查，僅有二件，亦
    即本院九十六年度壢簡字第一七一七號及九十六年度壢簡字
    第二八七號案件（該二案皆已確定送執行，以下為求簡便
    明瞭，皆以本院審理案號稱之），是聲明異議人於本件所提
    起聲明異議之標的，當係指上開二案而言，合先敘明。茲就
    上開二案確定判決之執行檢察官之指揮有無不當或違法，分
    述如下：
  (一)查本件聲明異議人前於九十六年六月三日中午十二時許，在
    其位在桃園縣中壢市○○里○○○街三一號五樓之一住處，
    因犯施用第二級毒品安非他命一次之犯行，經警方於同日下
    午一時許，在桃園縣中壢市○○路與中美路口查獲後，其後
    旋即移送臺灣桃園地方法院檢察署檢察官偵辦，聲明異議人
    於該案之警詢及偵查中皆自白於上開時地有施用第二級毒品
    安非他命之犯行，且其為警查獲後經警依法採集其尿液送驗
    結果，確呈安非他命類陽性反應，有臺灣檢驗科技股份有限
    公司出具之九十六年七月二日濫用藥物尿液檢驗報告一紙在
    卷可參，足認聲明異議人於該案警詢及偵查中之自白核與事
    實相符，故經臺灣桃園地方法院檢察署檢察官偵查結果，認
    聲明異議人確有施用第二級毒品安非他命之犯行，於九十六
    年七月三十一日，逕以九十六年度毒偵字第二九九九號聲請
    簡易判決處刑，嗣經本院健股以九十六年度壢簡字第一七一
    七號案件審理，並依刑事訴訟法第四百四十九條第一項及第
    三項規定，不經通常審判程序，於九十六年八月十五日逕以
    刑事簡易判決判處聲明異議人有期徒刑四月，得以新臺幣一
    千元折算一日易科罰金，該刑事簡易判決書其後即經本院健
    股對聲明異議人之戶籍地址即桃園縣中壢市○○里○○○街
    三一號五樓之一為送達，於九十六年八月二十九日因未獲會
    晤聲明異議人本人，亦無受領文書之同居人或受僱人，故將
    之寄存於桃園縣警察局中壢分局龍興派出所以為送達，又聲
    明異議人於該時並未在監在押，且其戶籍地即為桃園縣中壢
    市○○里○○○街三一號五樓之一，未有任何變更，且聲明
    異議人於該案之偵審卷中亦未留存有其他居所，此有該案本
    院第一審卷卷附之臺灣高等法院被告前案紀錄表及戶役政連
    結作業系統被告個人基本資料各一份在卷可參，揆諸前開法
    條說明，該案之刑事簡易判決書之寄存送達，當屬合法，其
    後異議人及檢察官均未提起上訴，該刑事簡易判決即因上訴
    期間屆滿而確定，全案旋移由臺灣桃園地方法院檢察署檢察
    官以九十六年度執字第一二六一七號案件執行，惟該署檢察
    官依聲明異議人之上述戶籍地合法傳喚、拘提均無著落，遂
    於九十七年一月二十九日發布通緝，迨九十七年二月十四日
    ，聲明異議人始經警緝獲移送臺灣桃園地方法院檢察署歸案
    後，即由同署檢察官以九十七年度執緝字第一八六號執行案
    號中之九十六年執字第一二六一七號執行指揮書將聲明異議
    人發監臺灣桃園監獄執行一節，業經本院調閱上開刑事案件
    及執行案件卷宗查證無訛。綜上以觀，臺灣桃園地方法院檢
    察署檢察官依法聲請該案簡易判決處刑，本院健股亦依法認
    該案不需經通常審判程序，於九十六年八月十五日逕以刑事
    簡易判決判處聲明異議人有期徒刑四月，得以新臺幣一千元
    折算一日易科罰金，其等所進行之刑事訴訟程序及實體上之
    認事用法均無違誤，其後臺灣桃園地方法院檢察署檢察官既
    係執行上開刑事確定判決，經依聲明異議人之上述戶籍地合
    法傳喚、拘提均無著落後，始發布通緝，迨異議人經警方緝
    獲歸案，再以九十七年度執緝字第一八六號執行案號中之九
    十六年執字第一二六一七號執行指揮書，將異議人發監執行
    上開有期徒刑，其執行之指揮均符合法定程序，並無何等違
    法或不當之處，聲明異議人空言泛指其未經正常法律程序審
    判，亦未領受本院送達之判決主文，臺灣桃園地方法院檢察
    署即逕行核發執行指揮書，致令聲明異議人喪失應有之訴訟
    權利，遽指該案執行檢察官之指揮有不當或違法云云，顯無
    理由，自應予以駁回。
  (二)復查，本件聲明異議人前於九十六年七月二十八日為警採尿
    回溯九十六小時內某時點，在臺灣地區不詳地點，因犯施用
    第二級毒品甲基安非他命一次之犯行，經警方於同日晚間六
    時三十分許，在桃園縣中壢市至善理後寮一路一五四號一樓
    查獲後，其後旋即移送臺灣桃園地方法院檢察署檢察官偵辦
    ，聲明異議人於該案之警詢及偵查中雖矢口否認於上揭時地
    有何施用第二級毒品甲基安非他命之犯行，惟其為警查獲後
    經警依法採集其尿液送驗結果，確呈安非他命類陽性反應，
    有臺灣檢驗科技股份有限公司出具之九十六年八月二十七日
    濫用藥物尿液檢驗報告一紙在卷可參，足認聲明異議人於該
    案警詢及偵查中所辯，應不足採，故經臺灣桃園地方法院檢
    察署檢察官偵查結果，認聲明異議人於上揭時地仍有施用第
    二級毒品甲基安非他命之犯行，於九十六年十一月二十九日
    ，逕以九十六年度毒偵字第四三三四號聲請簡易判決處刑，
    嗣經本院和股以九十六年度壢簡字第二八七號案件審理，
    並依刑事訴訟法第四百四十九條第一項及第三項規定，不經
    通常審判程序，於九十六年十二月三十一日逕以刑事簡易判
    決判處聲明異議人有期徒刑六月，得以新臺幣一千元折算一
    日易科罰金，該刑事簡易判決書其後即經本院和股對聲明異
    議人之戶籍地址即桃園縣中壢市○○里○○○街三一號五樓
    之一為送達，於九十七年一月二十二日因未獲會晤聲明異議
    人本人，亦無受領文書之同居人或受僱人，故將之寄存於桃
    園縣警察局中壢分局龍興派出所以為送達，又聲明異議人於
    該時並未在監在押，且其戶籍地即為桃園縣中壢市○○里○
    ○○街三一號五樓之一，未有任何變更，且聲明異議人於該
    案之偵審卷中亦未留存有其他居所，此有該案本院第一審卷
    卷附之臺灣高等法院被告前案紀錄表及戶役政連結作業系統
    被告個人基本資料各一份在卷可參，揆諸前開法條說明，該
    案之刑事簡易判決書之寄存送達，當屬合法，其後異議人及
    檢察官均未提起上訴，該刑事簡易判決即因上訴期間屆滿而
    確定，全案旋移由臺灣桃園地方法院檢察署檢察官以九十七
    年度執字第三二二五號案件執行，並以九十七年度執庚字第
    三二二五號執行指揮書諭知聲明異議人將自九十七年六月十
    四日接續前案有期徒刑四月而為執行一節，業經本院調閱上
    揭刑事案件及執行案件卷宗查證無訛。綜上以觀，臺灣桃園
    地方法院檢察署檢察官依法聲請該案簡易判決處刑，本院和
    股亦依法認該案不需經通常審判程序，於九十六年十二月三
    十一日逕以刑事簡易判決判處聲明異議人有期徒刑六月，得
    以新臺幣一千元折算一日易科罰金，渠等所進行之刑事訴訟
    程序及實體上之認事用法均無違誤，其後臺灣桃園地方法院
    檢察署檢察官既係執行上開刑事確定判決，並以九十七年度
    執庚字第三二二五號執行指揮書諭知聲明異議人將自九十七
    年六月十四日接續前案有期徒刑四月而為執行，其執行之指
    揮均符合法定程序，並無何等違法或不當之處，聲明異議人
    就此亦空言泛指其未經正常法律程序審判，亦未領受本院送
    達之判決主文，臺灣桃園地方法院檢察署即逕行核發執行指
    揮書，致令聲明異議人喪失應有之訴訟權利，遽指該案執行
    檢察官之指揮有不當或違法云云，亦核無理由，此部分仍應
    予以駁回。
  (三)綜上所述，本件聲明異議人之聲明異議，均無理由，依法自
    應予以駁回。
據上論斷，依刑事訴訟法第四百八十六條，裁定如主文。
中    華    民    國    97    年    3     月    31    日
                        臺灣桃園地方法院刑事第十庭
                            法  官  林  家  賢
上正本證明與原本無異。
如不服本裁定，應於送達後五日內向本院提出抗告狀。
                            書記官  常  毓  生
中    華    民    國    97    年    3     月    31    日


司法院資訊處製作；財團法人民間司法改革基金會備份。
